臺灣高等法院臺中分院刑事判決　　　94年度交上訴字第1653號
上　訴　人　臺灣南投地方法院檢察署檢察官
上　訴　人
即　被　告　丙○○
選任辯護人　沈　棱律師
上列上訴人等因被告業務過失致死案件，不服臺灣南投地方法院
94年度交訴字第2號中華民國94年5月9日第一審判決（起訴案號
：臺灣南投地方法院檢察署93年度偵字第1320、3734、3835號）
，提起上訴，本院判決如下：
    主　  文
上訴駁回。
    事 　 實
一、丙○○曾因業務過失致死案件，經本院於民國（下同）八十
    一年六月十七日以八十一年度交上訴字第六一七號判決處有
    期徒刑五月確定，並於八十一年十二月十一日易科罰金執行
    完畢。丙○○係設址於南投縣魚池鄉瓊文巷四號「順嶸鑿井
    工程行」之員工，從事鑿井工程工作之人，其並領有大貨車
    駕駛執照，平時執行業務時，仍需駕駛大貨車載運鑿井器材
    及相關工具，駕駛大貨車為其附隨業務，為從事業務之人。
    詎丙○○竟不知戒慎，於九十三年二月十一日中午，駕駛順
    嶸鑿井工程行所有之車號七六一─ＱＵ號自用大貨車，附載
    陳科華欲前往南投縣南投市某處工地，其本應注意汽車行車
    前應注意方向盤、煞車、輪胎等需詳細檢查確實有效，竟未
    加以檢查即行出發，嗣於同日中午十二時四十分左右，其駕
    駛上開自用大貨車沿南投縣埔里鎮○○路，由東往西方向行
    駛，途經設有閃光黃燈號誌之中山路與善新橋之交岔路口（
    即臺十四線五十公里處）時，其並應注意汽車行駛時，駕駛
    人應注意車前狀況，並隨時採取必要之安全措施，且行經彎
    道時應減速慢行，及汽車行駛至交岔路口時，其行進應遵守
    燈光號誌，其為閃光黃燈號誌時，應減速接近注意安全小心
    通過，而依當時天候晴、日照充足、路面乾燥、無缺陷、道
    路無障礙物之情形下，並無不能注意之情事，而因該路口前
    為一處大彎道，路口處並有招牌、路樹等，有視距不良之情
    形，更應小心慢行作隨時停車之準備，詎其竟不僅未注意行
    車前先檢查所駕大貨車之煞車系統，致未發現其所駕駛之大
    貨車右前煞車系統故障，且未減速接近注意安全、小心通過
    ，仍貿然以時速六十至七十公里之速度前行。適有朱崇旭（
    業經原審法院判處有期徒刑一年，緩刑三年確定）駕駛其母
    林秀蘭所有車號六Ｑ─一八五五號自用小客車，附載己○○
    、許國松、謝賴月嬌及已懷孕之謝麗齡等人，沿南投縣埔里
    鎮善新橋由北往南方向行駛，途經上該路口，欲穿越中山路
    往南投縣埔里鎮方向行駛時，其本應注意汽車汽車行駛時，
    駕駛人應注意車前狀況，並隨時採取必要之安全措施，且汽
    車行駛至交岔路口時，其行進應遵守燈光號誌，其為閃光紅
    燈號誌時，應減速接近，先停止於交岔路口前，讓幹道車優
    先通行後認為安全時，方得續行，而依當時天候晴、日照充
    足、路面乾燥、無缺陷、無障礙物之情形下，並無不能注意
    之情事，亦疏未注意先停止於交岔路口前，讓屬於幹道車由
    丙○○所駕駛之自用大貨車先行通過，而貿然通過該路口，
    丙○○、朱崇旭二人因各有上開疏失而均煞車不及無法閃避
    ，致丙○○所駕駛之自用大貨車攔腰撞及朱崇旭駕駛之自用
    小客車左側車身，因而使朱崇旭受有左臉及左耳多處撕裂傷
    、左側第三、四、六、七肋骨骨折、腦震盪之傷害（未據提
    出告訴），並致謝賴月嬌受有頭胸腹外傷、顱內出血、顱骨
    骨折、血氣胸之傷害，謝麗齡受有顱內出血、顱骨骨折之傷
    害，許國松受有頭部外傷、顱內出血之傷害，己○○受有左
    眼球破裂、左顴骨骨折、左鎖骨骨折、左側血胸併第二及第
    八肋骨骨折、左骨盆骨骨折等傷害。上開五人經送醫急救，
    謝賴月嬌、謝麗齡、許國松分別於九十三年二月十一日十四
    時五十分、同年二月十一日十五時十分、同年二月十二日十
    時因急救無效死亡，己○○之左眼因眼球裂傷，視力為無光
    感，永久失明，而喪失左眼之機能（朱崇旭過失傷害部分業
    據己○○撤回告訴）。丙○○於肇事後，犯罪偵查機關未發
    覺前，主動以其所有之0000000000號行動電話撥
    打一一九報案，並向到場處理之警員坦承其為肇事之人，自
    首而接受裁判。
二、案經己○○、戊○○、丁○○、乙○○○、甲○○告訴，及
    臺灣南投地方法院檢察署檢察官相驗後偵查起訴。
    理 　 由
一、訊據上訴人即被告（下稱被告）被告丙○○雖坦承有於上揭
    時間、地點，因有未注意車前狀況之過失，致發生本件車禍
    ，並造成同案被告朱崇旭、告訴人己○○受傷，及被害人謝
    賴月嬌、謝麗齡、許國松死亡之事實，惟否認其為從事駕駛
    業誤之人，辯稱：其並未超速，且有減速慢行，其於順嶪鑿
    井工程行係擔任機械操作，平時工程行出外工作時，駕駛另
    有其人，但因該工程行負責人為其兄長陳志順，故有時外出
    辦理私事時，會借該大貨車作為交通工具，當日陳志順並不
    知其開該大貨車云云。經查：
　被告丙○○於九十三年二月十一日中午，駕駛順嶸鑿井工程
    行所有之車號七六一─ＱＵ號自用大貨車，附載同事即證人
    陳科華欲前往南投市某處工地，嗣於同日十二時四十分左右
    ，其駕駛上開自用大貨車沿南投縣埔里鎮○○路，由東往西
    方向行駛，途經設有閃光黃燈號誌之中山路與善新橋交岔路
    口（即臺十四線五十公里處）時，適朱崇旭駕駛車號六Ｑ─
    一八五五號自用小客車，附載己○○、許國松、謝賴月嬌及
    已懷孕之謝麗齡等人，沿埔里鎮善新橋由北往南方向行駛，
    途經上該路口，欲穿越中山路往埔里鎮方向行駛時，被告丙
    ○○所駕駛之營業大貨車攔腰撞及朱崇旭駕駛之自用小客車
    左側車身，致同案被告朱崇旭、告訴人己○○及被害人謝賴
    月嬌、謝麗齡、許國松受傷送醫急救之事實，分據告訴人己
    ○○、戊○○於偵查及原審法院審理中，丁○○於警詢中，
    乙○○○於警詢、偵查及本院審理中，甲○○於原審法院審
    理中指訴歷歷（按當事人或辯護人於法院調查證據時，知被
    告以外之人於審判外之陳述不得為證據之情形，而未於言詞
    辯論終結前聲明異議者，視為同意作為證據，刑事訴訟法第
    一百五十九條之五第二項定有明文。查本件被告及其選任辯
    護人對於上開告訴人等於審判外之陳述，並未於言詞辯論終
    結前聲明異議，依刑事訴訟法第一百五十九條之五第二項之
    規定，視為同意作為證據。且本院審酌告訴人之指訴係陳述
    其親身體驗之被害經過，並非傳聞證據，縱令其有部分陳述
    未依法接受交付詰問，仍符合直接審理及言詞審理原則，均
    具有證據能力，合先說明。），核與同案被告朱崇旭供述之
    情節相符，並為被告丙○○所不否認，復有南投縣政府警察
    局勤務指揮中心重大交通事故紀錄通報單、道路交通事故現
    場圖、道路交通事故調查報告表（一）（二）、交通事故談
    話紀錄表、現場暨車損照片二十七張在卷可稽，堪信為真實
    。再被害人謝賴月嬌、謝麗齡、許國松因本件車禍受傷送醫
    急救不治死亡，分別經臺灣南投地方法院檢察署檢察官及臺
    灣臺中地方法院檢察署檢察官督同檢驗員到場相驗屬實，並
    製有相驗筆錄、驗斷書、相驗屍體證明書各三件，及財團法
    人埔里基督教醫院九十三年二月十一日埔基醫證字第九三一
    ○三○、九三一○三一號診斷證明書各一件、澄清綜合醫院
    九十三年二月十二日診斷證明書一件附卷足憑。又同案被告
    朱崇旭因本件車禍受有左臉及左耳多處撕裂傷、左側第三、
    四、六、七肋骨骨折、腦震盪之傷害，告訴人己○○因本件
    車禍受有左眼球破裂、左顴骨骨折、左鎖骨骨折、左側血胸
    併第二及第八肋骨骨折、左骨盆骨骨折等傷害，且經醫治結
    果，告訴人左眼因眼球裂傷，視力為無光感，永久失明，已
    喪失左眼之機能，而受有毀敗一目視能之重傷害，亦有澄清
    綜合醫院九十三年二月十九日之診斷證明書一件、中國醫藥
    大學附設醫院九十三年二月十八日、九十三年三月十七日、
    九十三年五月十二日之診斷證明書各一件附卷可稽。
　按「汽車行車前應注意方向盤、煞車、輪胎．．等需詳細檢
    查確實有效。」；再「汽車行駛時，駕駛人應注意車前狀況
    ，．．並隨時採取必要之安全措施」；又「行經彎道．．應
    減速慢行，作隨時停車之準備」，及「汽車行駛至交岔路口
    ，其行進、轉彎應依左列規定：一應遵守燈光號誌．．之指
    示．．」。道路交通安全規則第八十九條第一項第一款、第
    九十四條第三項、第九十三條第一項第二款、第一百零二條
    第一項第一款分別定有明文。又「閃光黃燈」號誌表示「警
    告」，車輛應減速接近，注意安全，小心通過，道路交通標
    誌標線號誌設置規則第二百十一條第一項第一款亦定有明文
    。被告丙○○領有普通大貨車駕駛執照，上開交通規則為其
    所應注意。然依上開道路交通事故現場圖及照片所示，被告
    丙○○所駕駛之自用大貨車煞車痕，左方較粗之煞車痕為左
    前輪，右方較細兩條煞車痕為左後輪，且並未發現右方輪之
    煞車痕，故該大貨車之煞車力左右不平均，以致右方無煞車
    痕跡；再依九十三年二月十一日鉅業汽車材料行鑑定報告所
    載「該車經本修理廠測試，７６１─ＱＵ自大貨其煞車系統
    ，經測試結果：後煞車系統正常，前煞車系統不靈」，綜合
    研判結果左右煞車力不平均，係因右前煞車系統施力不正常
    造成等情，有逢甲大學九十四年三月十五日逢建字○九四○
    ○○四二八四號函所附之車輛行車事故鑑定研究中心行車事
    故鑑定報告書一份、鉅業汽車材料行鑑定意見一份在卷可參
    ，可知被告丙○○所駕駛之上開大貨車之煞車系統有不正常
    之情形。又被告丙○○行駛之埔里鎮○○路方向設有「閃光
    黃燈」號誌，而該路口前方為一右彎之大彎道，且中山路往
    臺中方向至善新橋間有樹木、石棉瓦橋及中臺禪寺招牌所阻
    隔，視線不良，並於中山路往臺中方向距該路口前約一百多
    公尺處至該路口前之中央分隔島處設有二道「前方路口請注
    意號誌」之標誌，分據檢察官及原審法院勘驗現場無誤，復
    有臺灣南投地方法院檢察署檢察官九十三年二月十二日履勘
    現場筆錄及所附位置圖各一件，與原審法院九十四年三月十
    四日之勘驗筆錄及所附之位置圖各一件、照片十張存卷可查
    。又埔里鎮○○路○路段於本件車禍發生時，時速限制為七
    十公里，有交通部公路總局第二區養護工程處埔里工務段九
    十四年二月十七日二工埔字第○九四○○六○一七二號函一
    份在卷可稽，故被告丙○○行駛至時速限制為七十公里以下
    之路段，並設有閃光黃燈號誌之十字路口時，依肇事當時天
    候晴天、日照充足、路面乾燥、無缺陷、無障礙物之情形下
    ，並無不能注意之情事，自應隨時注意車前狀況，且應減速
    接近路口注意安全，小心通過，並作隨時停車之準備，惟被
    告丙○○自承其以行車速度約每小時六十至七十公里之速度
    通過該路口，顯然並未減速，而同案被告朱崇旭行駛至設有
    閃光紅燈號誌之十字路口時，亦疏未注意應停車讓幹道車優
    先通行後認安全時，方得續行，即貿然穿越交岔路口，致與
    被告丙○○所駕駛之上開大貨車發生撞擊，是其二人就本件
    之車禍均應負過失責任。再本件經送臺灣省南投縣區車輛行
    車事故鑑定委員會鑑定，及送臺灣省車輛行車事故覆議鑑定
    委員會覆議結果，就被告丙○○駕駛自用大貨車行經閃光黃
    燈號誌岔路口，未減速接近注意安全小心通過部分，及同案
    被告朱崇旭駕駛自用小客車行經閃光紅燈號誌岔路口，支線
    道車未暫停讓幹道車先行部分，認均有過失，有臺灣省南投
    縣區車輛行車事故鑑定委員會九十三年六月二十四日投鑑字
    第○九三五七○一一○七號鑑定意見書、臺灣省車輛行車事
    故覆議鑑定委員會九十三年八月三十一日府覆議字第九三一
    ○八六七號覆議意見書各一件附卷可參。
  公訴人雖引用上開臺灣省南投縣區車輛行車事故鑑定委員會
    鑑定意見書、臺灣省車輛行車事故覆議鑑定委員會覆議意見
    書為證，認被告丙○○駕駛上開大貨車行經肇事地點時嚴重
    超速云云。然查，本件車禍發生路段為三級路丘陵區，速限
    原為每小時六十公里，但於九十二年六月二十三日經交通部
    公路總局第二區養護工程處會同相關單位開會檢討，已將該
    路段速限調整為每小時七十公里一節，有交通部公路總局第
    二區養護工程處埔里工務段九十四年二月十七日二工埔字第
    ○九四○○六○一七二號函及所附之照片三張、臺灣省省縣
    道暨重要鄉道路線設計規劃標準表一件、公路路線設計規範
    明細表一件、交通部公路總局第二區養護工程處九十二年六
    月十日二工養字第○九二○○一三三六二號函一件、交通部
    公路總局九十二年五月二十七日路養交字第○九二○○八五
    六○五號函一件、簽辦單一件、公路新聞剪輯資料目錄一件
    、交通部公路總局第二區養護工程處埔里工務段九十二年六
    月十三日二工埔字第○九二○○○二九一○號函、交通部公
    路總局第二區養護工程處南投工務段九十二年七月七日二工
    投字第○九二○○七八六五七號函、速限調整檢討會紀錄一
    份、公路總局轄管公路速限成果報告表一件附卷可稽，而上
    開臺灣省南投縣區車輛行車事故鑑定委員會鑑定意見書、臺
    灣省車輛行車事故覆議鑑定委員會覆議意見書鑑定所依憑之
    一般情況係設定速限為每小時六十公里，故就上開委員會關
    於被告丙○○超速行駛之鑑定意見部分已有無法採用之瑕疵
    。況且，被告所駕駛之大貨車有上述左右煞車力不平均之情
    形，因無法研判煞車力輸出不正常程度，可能從單邊煞車失
    靈之百分之五十至煞車正常使用之百分之一百，其碰撞前之
    初速度從每小時六二．○九公里至八七．二○公里，又設其
    碰撞形式為完全彈性碰撞（假設無碰撞其他物能量損失），
    然本件被告朱崇旭所駕駛之自用小客車左側產生嚴重變形，
    及左後輪凹陷，可知碰撞時部分能量被車體吸收，並無納入
    碰撞考量，故上述之速度尚有向上調整之空間，亦有上開逢
    甲大學行車事故鑑定報告書可參，故依罪疑惟輕原則，本件
    被告丙○○肇事時之車速既無從明確認定其有超過每小時七
    十公里之超速行駛情形，從而上開臺灣省南投縣區車輛行車
    事故鑑定委員會號鑑定意見書、臺灣省車輛行車事故覆議鑑
    定委員會覆議意見書關於被告丙○○駕駛大貨車嚴重超速行
    駛部分即不得採為不利於被告丙○○之證據。至告訴代理人
    雖請求本院就被告是否超速一節，再次函請逢甲大學說明云
    云，惟本院認逢甲大學於鑑定意見書中，業已明確說明無法
    研判被告所駕駛之大貨車煞車力輸出不正常程度，僅能從單
    邊煞車失靈之程度來推斷大貨車肇事時之速度，則再次向逢
    甲大學函詢，顯然無法得出確定之結果，自無加以調查之必
    要，附此說明。
  被告丙○○雖辯稱其有減速接近路口云云；然被告丙○○於
    警詢、偵查中業已一再供述其駕駛上開大貨車行經肇事地點
    時，時速為每小時六十至七十公里等語，且上開逢甲大學行
    車事故鑑定報告書亦認定被告肇事當時速度至少每小時六二
    ．○九公里，而本件事故路段速限為每小時七十公里以下，
    則被告丙○○於肇事前尚維持每小時六十至七十公里之行車
    速度行駛，是其顯然並無任何減速之情形，是其辯稱有減速
    慢行云云，尚難採信。再被告丙○○就本件事故之發生既有
    過失，則被告之過失行為與告訴人己○○所受上開傷害及被
    害人謝賴月嬌、謝麗齡、許國松之死亡間顯有相當因果關係
    。
  次按刑法上所謂業務，係指個人基於其社會地位繼續反覆所
    執行之事務，其主要部分之業務固不待論，即為完成主要業
    務所附隨之準備工作與輔助事務，亦應包括在內（最高法院
    七十一年度臺上字第一五五○號判例可資參照）。查被告丙
    ○○係設址於南投縣魚池鄉魚池村瓊文巷四號「順嶸鑿井工
    程行」之員工，從事鑿井工程工作之人，其並領有大貨車駕
    駛執照一情，為被告所自承，核與證人陳志順於原審法院審
    理時及證人陳科華於警詢、原審法院審理時證述之情節相符
    ，並有財政部臺灣省中區國稅局九十一年度綜合所得稅各類
    所得資料清單一件、中央健康保險局中區分局九十三年十月
    一日健保中承一字第○九三○○六九五四二號函一件、勞工
    保險局九十三年十月四日保承資字第○九三一○四八四二八
    ○號書函所附之勞工保險被保險人投保資料表、九十四年三
    月一日保承資字第○九四一○一二六二四○號書函所附之順
    嶸鑿井工程行被保險人名冊一份、勞工保險加保申請表三張
    在卷可證。再被告丙○○於九十三年二月十一日警詢時供述
    ：「我於九十三年二月十一日十二時四十分許，埔里鎮○○
    路○段（臺十四線五十公里處）與一部自小客...發生車禍
    ，我駕駛一部自大貨，七六一─ＱＵ，車主是順嶸鑿井工程
    行，我由家中出發，欲至南投市的工地工作」等語（見相字
    第七六號卷第二六頁背面）明確，而證人即本件車禍發生時
    該大貨車所附載之順嶸鑿井工程行員工陳科華於同日警詢時
    ，亦證述與被告丙○○係叔姪亦係工作上之同事關係一節明
    確（見相字第七六號卷第三一頁），復於原審法院九十四年
    四月二十日審理中證述：順嶸鑿井工程行有三台貨車，平日
    有人要用就去開，除本件肇事貨車外，去工地時，另外二部
    貨車，丙○○有開過，九十三年二月十一日當天要去的工地
    是工程行接的還是丙○○自己接的工作不知道，但當天工作
    有錢可以領，工程行的老闆要給我錢等語綦詳，足認被告丙
    ○○本件車禍時正欲前往南投市工作，而為執行業務之際。
    又證人陳科華於原審法院審理時亦證述：順嶸鑿井工程行之
    貨車通常供載運小東西，如小油桶之類的工具，肇事這台貨
    車為吊臂車，可以吊油桶，有時候因為搬運車沒有去吊工具
    ，就幫忙吊鐵管、油桶、墊鑿井機下面的木頭等物，這些器
    具大約有兩支手臂攤開的長度等語，核與證人陳志順於原審
    法院同日審理時證稱：鑿井所用大的機臺都是叫外面的來搬
    運，肇事這臺貨車通常都載比較小的鑿井工具等語相符，可
    知順嶸鑿井工程行人員前往工地從事鑿井工作時，均須駕駛
    貨車載運鑿井器材及相關工具，故以駕駛大貨車為附隨之業
    務即明。復查被告丙○○領有普通大貨車執照，為被告丙○
    ○所自承，並有駕駛執照一件在卷可稽，而證人陳志順證述
    被告丙○○從事鑿井工作約七、八年之時間，苟被告丙○○
    無工作上之需要，顯無領用大貨車執照之必要，且被告丙○
    ○所駕駛前往工地工作之大貨車亦為其任職之順嶸鑿井工程
    行所有，此為被告丙○○所自承，並經證人陳科華、陳志順
    於原審法院審理期日時結證在卷，且有該大貨車行車執照及
    車號查詢汽車車籍各一件附卷可證；參以本件車禍發生時被
    告丙○○正駕駛該大貨車前往執行業務之際，堪認被告丙○
    ○係從事以駕駛為附隨業務之人無誤。雖證人陳志順於原審
    法院審理時證述：工程行員平常要開貨車前要向其報備，肇
    事當天其並不知被告丙○○要開那部車，貨車鑰匙都放在車
    上，要開的人自己拿鑰匙，行車執照也是放車上，車子放在
    住家旁邊的空地上的一個停車場云云；然查證人陳志順與被
    告丙○○為兄弟關係，且為被告丙○○之雇主，若被告丙○
    ○係因執行業務之過失發生事故，其依民法第一百八十八條
    第一項之規定，將負連帶損害賠償責任，是證人陳志順與本
    案有相當之利害關係，其證詞有偏頗之虞，況且證人陳志順
    所有順嶸鑿井工程行之大貨車，平常既僅停放於租來之停車
    場，又無任何保險設施，竟將車輛最重要之鑰匙及行車執照
    均放置於車上，而不上鎖，且大貨車在吾人日常生活之價值
    判斷，屬有相當價值之財物，其竟長期置工程行業務所需之
    貨車處於隨時有遭竊可能之情況，而與經驗法則相違，實難
    以採信，而不足為有利被告丙○○之證據。從而，本院認被
    告丙○○上開辯解，均不足採，本案事證明確，被告犯行堪
    以認定，應依法論科。
二、查告訴人己○○因本件車禍受有左眼球破裂、左顴骨骨折、
    左鎖骨骨折、左側血胸併第二及第八肋骨骨折、左骨盆骨骨
    折等傷害，經送醫診治結果，其左眼因眼球裂傷，視力為無
    光感，永久失明，而喪失左眼之機能，已達毀敗一目視能之
    重傷害。而被告丙○○係順嶸鑿井工程行之員工，從事鑿井
    工程工作之人，其並領有大貨車駕駛執照，平時執行業務時
    ，仍需駕駛大貨車載運鑿井器材及相關工具，駕駛大貨車為
    其附隨業務，為從事業務之人，其因過失駕駛之行為，致被
    害人謝賴月嬌、謝麗齡、許國松三人死亡及告訴人謝麗齡重
    傷，故核被告丙○○所為，係犯刑法第二百七十六條第二項
    之業務過失致死罪、刑法第二百八十四條第二項後段之業務
    過失致重傷害罪，公訴人認被告丙○○係犯刑法第二百八十
    四條第二項前段之普通過失傷害罪，尚有未洽，惟起訴犯罪
    事實則屬同一，起訴法條應予變更為刑法第二百八十四條第
    二項後段之業務過失致重傷害罪。被告丙○○以一過失行為
    ，致被害人謝賴月嬌、謝麗齡、許國松三人死亡及告訴人謝
    麗齡重傷，係以一行為觸犯數罪名，為想像競合犯，爰依刑
    法第五十五條之規定，從一重之業務過失致死罪處斷。又被
    告丙○○於車禍發生之時，立即打電話報警，並於警方前往
    現場處理時當場承認為肇事車輛駕駛，有南投縣政府警察局
    交通警察隊埔里小隊處理相驗案件初步調查報告暨報驗書、
    通聯紀錄一份、南投縣政府警察局道路交通事故肇事人自首
    情形紀錄表一件在卷可按，應認被告係於犯罪未被發覺前向
    該管公務員自承犯罪而願接受裁判，核與自首之要件相符，
    應依法減輕其刑。
三、原審調查後，適用刑法第二百七十六條第二項、第二百八十
    四條第二項後段、第五十五條、第六十二條前段，罰金罰鍰
    提高標準條例第一條前段，並審酌被告丙○○曾因業務過失
    致死案件，經本院於八十一年六月十七日以八十一年度交上
    訴字第六一七號判決處有期徒刑五月確定，並於八十一年十
    二月十一日易科罰金執行完畢，有臺灣南投地方法院檢察署
    刑案資料查註紀錄表及臺灣高等法院被告前案紀錄表各一件
    在卷可考，竟不知戒慎，且其於九十一、九十二年間各曾因
    違規駕駛貨車遭舉發之違規駕駛紀錄，亦有交通部公路總局
    臺中區監理所南投監理站九十三年九月二十七日中監投字第
    ○九三○○○九五八二號函送之交通違規紀錄一份存卷足參
    ，是一再違規駕駛貨車，輕忽道路交通安全規則，不僅不知
    尊重生命可貴，再次違規駕駛大貨車肇事，並致生重大傷亡
    結果，且其過失駕駛程度較重，及其犯後一再否認有任何過
    失，復尚未與告訴人謝麗齡或任何被害人家屬和解，犯後態
    度惡劣等一切情狀，量處被告有期徒刑二年二月，認事用法
    核無違誤，量刑亦妥適。檢察官依據告訴人之請求提起上訴
    ，指摘被告前有業務過失致死犯行，仍不知警惕而再犯本罪
    ，且有違規駕車之情事，又未與被害人家屬和解，犯後否認
    犯行，原判決量刑過輕等語，然查原判決就此部分犯罪情節
    ，均已明確審酌認定在內，按量刑之輕重，乃法院自由裁量
    之職權，原判決就被告犯罪行為之量刑，既未逾越法定之刑
    度，又未濫用其自由裁量之權限，即難指為違法；另被告以
    其並非執行業務、過失責任不應比同案被告朱崇旭重，原判
    決量刑過重為由提起上訴，經核其等之上訴均無理由，應予
    駁回。
據上論斷，應依刑事訴訟法第三百六十八條，判決如主文。
本案經檢察官柯良彥到庭執行職務。
中　　華　　民　　國　　94　　年　　11　　月　　11　　日
                刑事第七庭  審判長法　官　林　榮　龍
                                  法　官　黃　日　隆
                                  法　官　林　宜　民
上列正本證明與原本無異。
如不服本判決應於收受送達後十日內向本院提出上訴書狀，其未
敘述上訴之理由者並得於提起上訴後十日內向本院補提理由書（
均須按他造當事人之人數附繕本）。
                                  書記官　陳　振　海
中　　華　　民　　國　　94　　年　　11　　月　　15　　日
                                                      Ｉ
